【裁判字號】    90,上易,1016
【裁判日期】    900726
【裁判案由】    傷害等
【裁判全文】
臺灣高等法院高雄分院刑事判決    九十年度上易字第一一六號
    上  訴  人  乙○○
    即  被  告
    選任辯護人  康清敬
右上訴人因傷害等案件，不服臺灣屏東地方法院九十年度易字第三二二號中華民國九
十年三月三十日第一審判決（起訴案號：臺灣屏東地方法院檢察署九十年度偵字第八
七四號、第一一二一號），提起上訴，本院判決如左：
      主  文
上訴駁回。
乙○○緩刑參年，緩刑期內應付保護管束。
     事  實
一、乙○○係丙○○之前夫，二人間具有家庭暴力防治法第三條第一款所定之家庭成
    員關係，乙○○因認丙○○未照顧好小孩及疑丙○○另結新歡，竟基於毀損之概
    括犯意，先於九十年一月十四日下午七時五十分許，至屏東縣里港鄉鐵店村三十
    之十二號丙○○所經營之美容院，將美容院內丙○○所有之玻璃茶几砸壞，足以
    生損害於丙○○，又於九十年一月二十日上午八時許，在屏東縣里港鄉○○路五
    十八之四號住處，於電話中與丙○○爭吵，乃基於恐嚇之意思，在電話中向丙○
    ○恐嚇稱：「要到店裡讓妳很難看」，以此加害身體之事加害丙○○，致生危害
    於丙○○之身體安全，旋於同日上午九時三十分許，尾隨丙○○到美容院，將丙
    ○○所有之梳妝台鏡子、電扇、音響、美容儀器及車號ＸＣ—六一六三號自小客
    車之擋風玻璃損毀，足以生損害於丙○○，是時丙○○見乙○○將美容院內之物
    品砸得不堪使用，心生畏懼，乃立即躲在隔壁鄰家，乙○○竟基於傷害之概括犯
    意，並為實現在電話之恐嚇言詞，乃追至隔壁鄰家，以徒手毆打丙○○之頭部，
    致丙○○受有頭部外傷併腦挫傷之傷害，乙○○復承前述傷害之概括犯意，於九
    十年一月三十一日九許，再度進入丙○○所經營之美容店內，以徒手毆打丙○○
    之頭部及眼部，致丙○○受有右上眼臉撕裂傷二甲分、右眼臉水腫、結膜下出血
    、後枕部血腫、前額血腫二Ｘ二甲分等之傷害。
二、案經丙○○訴請台灣屏東地方法院檢察署檢察官偵查聲請以簡易判決處刑，經原
    審改通常程序審理。
     理  由
一、訊據上訴人即被告乙○○對右揭事實供承不諱，核與告訴人丙○○所指訴情節相
    符，復有驗傷診斷書二紙、照片三十張附卷可稽，且依照片上所顯示，告訴人美
    容店之電扇、音響等物品已被破壞，地上亦留有血漬，足認被告之自白及告訴人
    之指訴，與事實相符而可採信，本件事證明確，被告犯行洵堪認定。
二、核被告乙○○毀損告訴人丙○○物品之行為，係犯刑法第三百五十四條之毀損罪
    ，其打傷告訴人丙○○行為，犯刑法第二百七十七條第一項之普通傷害罪。被告
    先恐嚇告訴人後尾隨告訴人至店中並下手傷害告訴人，則其危險之恐嚇行為已被
    實害之傷害行為所吸收，不另論恐嚇行為，甲訴人認應獨立成立恐嚇罪，尚有誤
    會。其先後二次毀損、傷害犯行，均時間緊接，所犯係犯罪構成要件相同之罪，
    顯均係基於概括之犯意為之，各應依連續犯規定，分別論以一罪，並均加重其刑
    ，所犯毀損、傷害二罪，犯意各別，罪名互異，應分論併罰。
三、原審因而適用刑法第五十六條、第三百五十四條、第二百七十七條第一項、第四
    十一條第一項前段、第二項、第五十一條第五款，罰金罰鍰提高標準條例第一條
    前段、第二條之規定，並審酌被告素行、犯罪動機、目的、手段、一再傷害告訴
    人，行為惡劣、所生危害及其犯後態度等一切情狀，就被告所犯連續毀損罪之部
    分，處有期徒刑肆月，就連續傷害罪之部分，處有期徒刑陸月，並定其應執行刑
    為有期徒刑玖月，及諭知如易科罰金均以參佰元折算一日，其認事用法，均無不
    合，量刑亦屬適當，被告上訴意旨，以原審量刑過重，指摘原判決不當，並無理
    由，應予駁回。
四、又被告乙○○前未曾受有期徒刑以上刑之宣告，此有台灣屏東地方法院檢察署刑
    案資料查註記錄表在卷足憑，其於本院審理中業與告訴人達成和解，經告訴人表
    示寬宥，被告經此刑之宣告後，應知警惕而無再犯之虞，本院認以暫不執行其刑
    為適當，爰予宣告緩刑三年，用啟自新。又依家庭暴力防治法第三十條第一項規
    定，犯家庭暴力罪而受緩刑之宣告者，在緩刑期內應付保護管束，本件被告乙○
    ○因犯家庭暴力罪，經本院諭知緩刑之宣告，依上開之規定，在緩刑期內應付保
    護管束，以觀後效。
據上論結，應依刑事訴訟法第三百六十八條、刑法第七十四條第一款、家庭暴力防治
法第三十條第一項，判決如主文。
本案經檢察官沈紹嘉到庭執行職務。
中    華    民    國      九十      年       七       月     二十六   日
                              臺灣高等法院高雄分院刑事第七庭
                                  審判長法官  黃憲文
                                        法官  張盛喜
               法官  黃仁松
右正本證明與原本無異。
不得上訴。
                                      書記官  黃玉珠
中    華    民    國      九十      年       七       月    二十七    日
附錄本判決論罪之法條：
刑法第二百七十七條第一項
傷害人之身體或健康者，處三年以下有期徒刑，拘役或一千元以下罰金。
刑法第三百五十四條
毀棄、損壞前二條以外之他人之物或致令不堪用，足以生損害於甲眾或他人者，處二
年以下有期徒刑、拘役或五百元以下罰金。
                                                                        Ｄ


司法院資訊處製作；財團法人民間司法改革基金會備份。
